---
title: "Implementando ICs"
author: "Nazareno"
output:
  html_document:
    theme: readable
    df_print: paged
    toc: yes
    code_folding: hide
  html_notebook:
    fig_width: 7
    theme: readable
    toc: yes
    toc_float: yes
---

```{r setup, include=FALSE, message=FALSE}
knitr::opts_chunk$set(echo = TRUE)
library(tidyverse)
library(boot)
library(broom)
theme_set(theme_bw())
```

## Os dados

```{r}
set.seed(12345)

lastfm = read_csv(here::here("data/experimento-lastfm.csv"), 
                  col_types = cols(.default = col_double(), 
                                   user = col_character()))

lastfm = lastfm %>% 
  mutate(discoveries = 100*(news/(news+old)))

amostra = lastfm %>% 
  sample_n(300) %>% 
  select(news, old, mediana_pop, media_pop) %>% 
  mutate(discoveries = 100*(news/(news+old)))

amostra = amostra %>%
  filter(!is.na(mediana_pop), !is.na(discoveries)) %>%
  group_by(media_pop > 5) %>% 
  mutate(corr = cor(mediana_pop, discoveries))

lastfm = lastfm %>%
  filter(!is.na(mediana_pop), !is.na(discoveries)) %>%
  group_by(media_pop > 5) %>% 
  mutate(corr = cor(mediana_pop, discoveries))

glimpse(lastfm)
```

## Proporção de artistas novos e popularidade

Utilizaremos ICs para estimar duas métricas sobre os usuários do LastFM em geral durante um período de 6 meses. Em ambos os casos faremos isso a partir de uma amostra de 300 usuários. As duas métricas são: 

1. Qual a proporção de novos artistas escutados pelos usuários
2. Para os usuários que gostam de música muito pop (mediana_pop > 5), qual a correlação entre a popularidade mediana dos artistas escutado e a proporção dos artistas escutados que eram novos. 

Crie intervalos com 95% de confiança.

```{r}
funcao_theta_dis = function(df) {
  df %>%
    pull(discoveries) %>%
    mean()
}

set.seed(1212)
amostra = lastfm %>%  
  sample_n(200) 

theta_c_dis = funcao_theta_dis(amostra)
```

```{r}
repeticoes = 4000 # pelo menos 2000, mas mais não faz mal.

um_bootstrap <- function(x){
  discoveries = x %>% pull(discoveries)
  boot_x <- sample(discoveries,           # amostre dos dados
                   size = NROW(x), # tamanho igual ao recebido
                   replace = TRUE) # aqui é o bootstrap
  return(mean(boot_x))
}

set.seed(1212)

# A REAMOSTRAGEM
reamostragens = tibble(i = 1:repeticoes) %>% 
  mutate(theta_c_s_dis = map_dbl(i, ~ um_bootstrap(amostra)))

reamostragens
```


```{r}
reamostragens %>%
  ggplot(aes(x = theta_c_s_dis)) +
  geom_histogram(binwidth = .05,
                 colour = "darkorange",
                 fill = "white")

reamostragens %>%
  ggplot(aes(x = theta_c_s_dis - theta_c_dis)) +
  geom_histogram(binwidth = .05,
                 colour = "darkblue",
                 fill = "white")
```

```{r}
confianca = .95
alpha = 1 - confianca

intervalo = reamostragens %>% 
  mutate(erro = theta_c_s_dis - theta_c_dis) %>% 
  summarise(erro_i = quantile(erro, alpha / 2), 
            erro_s = quantile(erro, 1 - alpha / 2))

intervalo
```

```{r}
intervalo = intervalo %>% 
  mutate(valor_i = theta_c_dis + erro_i, 
         valor_s = theta_c_dis + erro_s)

intervalo
```

```{r}
ggplot() +
  geom_rect(
    data = intervalo,
    aes(xmin = valor_i, xmax = valor_s),
    ymin = -Inf,
    ymax = Inf,
    fill = "gold",
    alpha = .25
  ) +
  geom_histogram(
    data = reamostragens,
    aes(theta_c_s_dis),
    binwidth = .05,
    fill = "white",
    colour = "darkgrey"
  ) +
  geom_vline(xintercept = theta_c_dis, color = "dark green") +
    labs(title = expression("Intervalo estimado via bootstrap"), 
       subtitle = "Amarelo 95% confiança")
```

```{r}
confianca = .99
alpha = 1 - confianca

intervalo2 = reamostragens %>% 
  mutate(erro = theta_c_s_dis - theta_c_dis) %>% 
  summarise(erro_i = quantile(erro, alpha / 2), 
            erro_s = quantile(erro, 1 - alpha /2)) %>% 
  mutate(valor_i = theta_c_dis + erro_i, 
         valor_s = theta_c_dis + erro_s)

intervalo2
```

```{r}
funcao_theta_corr = function(df) {
  x = df %>% filter(mediana_pop > 5)
  return(cor(x$mediana_pop, x$discoveries))
}

set.seed(1212)
amostra = lastfm %>%  
  sample_n(200) 

theta_c_corr = funcao_theta_corr(amostra)
```


```{r}
repeticoes = 4000 # pelo menos 2000, mas mais não faz mal.

um_bootstrap <- function(x){
  boot_x <- sample_n(x,           # amostre dos dados
                   size = NROW(x), # tamanho igual ao recebido
                   replace = TRUE) # aqui é o bootstrap
  theta_c_s_corr = funcao_theta_corr(boot_x)
  return(theta_c_s_corr)
}

set.seed(1212)

# A REAMOSTRAGEM
reamostragens = tibble(i = 1:repeticoes) %>% 
  mutate(theta_c_s_corr = map_dbl(i, ~ um_bootstrap(amostra)))

reamostragens
```

```{r}
reamostragens %>%
  ggplot(aes(x = theta_c_s_corr)) +
  geom_histogram(binwidth = .003,
                 colour = "darkorange",
                 fill = "white")

reamostragens %>%
  ggplot(aes(x = theta_c_s_corr - theta_c_corr)) +
  geom_histogram(binwidth = .003,
                 colour = "darkblue",
                 fill = "white")
```

```{r}
confianca = .95
alpha = 1 - confianca

intervalo = reamostragens %>% 
  mutate(erro = theta_c_s_corr - theta_c_corr) %>% 
  summarise(erro_i = quantile(erro, alpha / 2), 
            erro_s = quantile(erro, 1 - alpha / 2))

intervalo
```

```{r}
intervalo = intervalo %>% 
  mutate(valor_i = theta_c_corr + erro_i, 
         valor_s = theta_c_corr + erro_s)

intervalo
```

```{r}
ggplot() +
  geom_rect(
    data = intervalo,
    aes(xmin = valor_i, xmax = valor_s),
    ymin = -Inf,
    ymax = Inf,
    fill = "gold",
    alpha = .25
  ) +
  geom_histogram(
    data = reamostragens,
    aes(theta_c_s_corr),
    binwidth = .003,
    fill = "white",
    colour = "darkgrey"
  ) +
  geom_vline(xintercept = theta_c_corr, color = "dark green") +
    labs(title = expression("Intervalo estimado via bootstrap"), 
       subtitle = "Amarelo 95% confiança")
```


```{r}
confianca = .99
alpha = 1 - confianca

intervalo2 = reamostragens %>% 
  mutate(erro = theta_c_s_corr - theta_c_corr) %>% 
  summarise(erro_i = quantile(erro, alpha / 2), 
            erro_s = quantile(erro, 1 - alpha /2)) %>% 
  mutate(valor_i = theta_c_corr + erro_i, 
         valor_s = theta_c_corr + erro_s)

intervalo2
```


# Usando a biblioteca

```{r}

theta_f_discovery = function(d, i) {
    d %>% 
        slice(i) %>% 
        summarise(discovery = mean(discoveries)) %>% 
        pull(discovery)
}

amostra = amostra %>% ungroup()

boot_discovery = amostra %>% boot(statistic = theta_f_discovery, R = 4000) %>% 
    tidy(conf.level = .95,
         conf.int = TRUE)

```

```{r}

theta_f_corr = function(d, i) {
    d = d %>% 
        slice(i)
    corr = funcao_theta_corr(d)
    return(corr)
}

amostra = amostra %>% ungroup()

boot_corr = amostra %>% boot(statistic = theta_f_corr, R = 4000) %>% 
    tidy(conf.level = .95,
         conf.int = TRUE)

```
